---
title: "latexr_papier"
subtitle: "Démonstration en \\LaTeX"
lang: fr
author: "D\\textsuperscript{r} Philippe \\textsc{Michel}"
format: pdf
include-in-header:
   text: |
    \usepackage{siunitx}
    \AddToHook{env/tabular/before}{\addfontfeatures{Numbers=Monospaced}}
    \AddToHook{env/longtable/before}{\addfontfeatures{Numbers=Monospaced}}
    \usepackage{alphabeta}
    \usepackage{marginnote}
    \usepackage[math=arsenal+kpsans]{arsenal}
    \renewcommand*{\marginfont}{\footnotesize}
df-print : kable
documentclass: scrartcl
classoption: [fontsize=10pt]
papersize: a4
pdf-engine: lualatex
keep-tex: true
number-sections: true
toc: true
lof: true
lot: true
echo: false
warning: false
message: false
cache: true
---


# Travaux préparatoires

```{r}
#| label: setup

library(tidyverse)
library(gtsummary)
library(kableExtra)
library(epiDisplay)
library(baseph)
library(plotly)

pat <- patients
```

À peine fus−je réveillé le lendemain que j'allais visiter les dehors du château, et célébrer mon avènement à la solitude. Le perron faisait face au nord−ouest. Quand on était assis sur le diazome de ce perron, on avait devant soi la Cour Verte, et au delà de cette cour, un potager étendu entre deux futaies : l'une, à droite (le quinconce par lequel nous étions arrivés), s'appelait le petit Mail ; l'autre, à gauche, le grand Mail. Celle−ci était un bois de chênes, de hêtres, de sycomores, d'ormes et de châtaigniers. Madame de Sévigné vantait de son temps ces vieux ombrages ; depuis cette époque, cent quarante années avaient été ajoutées à leur beauté.

La moyenne des âges est de `r round(mean(pat$age, na.rm = TRUE),1)` ans.


# Description

## Tableau principal

```{r}
#| label: tbl-tab1
#| tbl-cap:  Description de la population


pat |>
  tbl_summary(
    by = escarre,
    missing = "no",
    statistic = list(all_continuous() ~ "{mean} ± {sd}")
  ) |>
  modify_header(label ~ "") |>
  modify_spanning_header(c("stat_1", "stat_2") ~ "**Escarres**") |>
  bold_labels() |>
  add_p(test = list(all_continuous() ~ "t.test")) |>
  bold_p() |>
  as_kable_extra(longtable = FALSE, booktabs = TRUE) |>
  kable_styling(latex_options = c("HOLD_position", "scale_down", "repeat_header"))
```

```{r}
#| label: fig-age_esc
#| fig-cap: Prévalences des escarres selon l'âge


zz <- pat |>
  drop_na(admission) |>
  ggplot() +
  aes(x = age, y = igs2, col = admission) +
  geom_point(size = 2) +
  theme_light()
# ggplotly(zz)
zz
```
